Inventaris van het archief van het Kantongerecht te ''s-Gravendeel, 1841-1877
Nationaal Archief, Den Haag
Kantongerecht 's-Gravendeel
1841-1877
36
6.50 meter; 29 inventarisnummers.
Normale geschreven, getypte en gedrukte documenten, geen bijzondere handschriften.
Nationaal Archief, Den Haag
Kantongerecht te 's-Gravendeel
Het archief van het Kantongerecht 's-Gravendeel bevat vonnissen van strafzaken en akten van burgerlijke zaken.
Archiefvorming
Geschiedenis van het archiefbeheer
De verwerving van het archief
Het archief is krachtens bepalingen van de Archiefwet overgebracht.
Inhoud en structuur van het archief
3.03
Aanwijzingen voor de gebruiker
Openbaarheidsbeperkingen
Volledig openbaar.
Materiële beperkingen
Aanvraaginstructie
Openbare archiefstukken kunnen online worden aangevraagd en gereserveerd. U kunt dit ook via de terminals in de studiezaal van het Nationaal Archief doen. Om te kunnen reserveren dient u de volgende stappen te volgen:
U maakt een profiel aan op www.gahetna.nl, en logt vervolgens in
Via de archiefinventaris (alleen de beschrijvingen met rode nummers) selecteert u het gewenste archiefstuk door op de knop 'Reserveren' te klikken
In het volgende scherm geeft u aan op welke dag u het archiefstuk wilt inzien
Indien u zich bevindt in de studiezaal en een tafelnummer heeft ontvangen kunt u dit nummer vermelden. Als u geen tafelnummer heeft kunt u tafelnummer 777 laten staan
Vervolgens bevestigt u uw reservering door deze te versturen.
Verwant materiaal
Beschikbaarheid van kopieën
Beschrijving van de series en archiefbestanddelen
- Strafzaken, I.
  - Vonnissen, 1841-1877; 14-28; 15 pakken
    - 1841-1856, 14
    - 1841-1853, 15
    - 1853-1857, 16
    - 1854-1858, 17
    - 1857-1858, 18
    - 1858-1860, 19
    - 1859 - 1860 I, 20
      Niet raadpleegbaar
    - 1860 - 1861 II, 21
    - 1861-1862, 22
    - 1862 - 1864 I, 23
    - 1862 - 1864 II, 24
    - 1868-1870, 25
    - 1871-1873, 26
    - 1876-1877, 27
    - 1876-1877, 28
  - Extract-vonnis van een strafzaak, 1868; 29; 1 stuk
- Burgerlijke zaken, II.
  - Akten, 1841-1877; 1-13; 13 pakken
    - 1841-1845, 1
    - 1844, 2
    - 1845-1846, 3
    - 1845-1862, 4
    - 1847-1849, 5
    - 1850 - 1856 I, 6
    - 1850 - 1856 II, 7
    - 1856-1859, 8
    - 1860-1869, 9
    - 1870-1872, 10
    - 1874 - 1877 I, 11
    - 1874 - 1877 II, 12
    - 1873-1877, 13